【裁判字號】    95,財管,40
【裁判日期】    950706
【裁判案由】    選定遺囑執行人
【裁判全文】
臺灣臺中地方法院民事裁定             95年度財管字第40號
聲  請  人  甲○○○
上列聲請人聲請指定丁○○之遺囑執行人事件，本院裁定如下：
    主      文
指定乙○○為被繼承人丁○○之遺囑執行人。
聲請程序費用由被繼承人丁○○之遺產負擔。
    理      由
一、聲請意旨略以：被繼承人丁○○（女，民國六年十一月二十
    六日生，生前住臺中市○區○○街七十六號，身分證統一編
    號：Ｚ000000000號）生前立有遺囑，將其座落於
    臺中市○區○○段七小段五之二號、五之二十八號、五之五
    十二號、五之五十五號地號土地四筆及臺中市○區○○街七
    四號、七六號房屋兩棟贈與聲請人，惟未指定遺囑執行人，
    無委託他人指定，又無法由親屬會議選定遺囑執行人等語。
    為此爰依法聲請本院指定乙○○（男、民國○○○年○月○
    日生、身分證統一編號：Ｚ000000000號）為被繼
    承人丁○○之遺囑執行人，並提出公證書及代筆遺囑各乙紙
    、戶籍謄本四份、土地及建物所有權狀影本六份為證。
二、民法第一千二百十一條所定遺囑執行人之聲請指定事件，由
    繼承開始時被繼承人住所地法管轄，非訟事件法第一百五十
    六條定有明文。按代筆遺囑，由遺囑人指定三人以上之見證
    人，由遺囑人口述遺囑意旨，使見證人中之一人筆記、宣讀
    、講解、經遺囑人認可後，記明年、月、日，及代筆人之姓
    名，由見證人全體及遺囑人同行簽名，遺囑人不能簽名者，
    應按指印代之。遺囑人得以遺囑指定遺囑執行人，或委託他
    人指定之。另遺囑未指定遺囑執行人，並未委託他人指定者
    ，得由親屬會議選定之；不能由親屬會議選定時，得由利害
    關係人聲請法院指定之，民法第一千一百九十四條、一千二
    百零九條第一項及第一千二百十一條定有明文。
三、經查：聲請人主張被繼承人丁○○原係林懇之妾，聲請人經
    林懇收養後，自小即與被繼承人生活，又被繼承人未有繼承
    人，其於生前立有遺囑，表示將名下不動產遺贈予聲請人及
    聲請人之女邱紹玲，惟未指定遺囑執行人，且因親屬會議成
    員不足，無法召開親屬會議選定被繼承人之遺囑執行人等情
    ，業經提出公證書及代筆遺囑各乙紙、戶籍謄本四份、土地
    及建物所有權狀影本六份為證，且與證人丙○、乙○○到庭
    所陳相符合，堪信聲請人之主張為真實。綜上所陳，本院審
    酌乙○○為被繼承人之遺囑代筆人，對於被繼承人之財產狀
    況熟悉，爰指定乙○○為被繼承人丁○○之遺囑執行人，依
    法尚無不合。
四、依非訟事件法第一百五十七條，裁定如主文。
中    華    民    國    95    年    7      月    6    日
                  家事法庭    法  官  王靜秋
以上正本係照原本作成。
如對本裁定抗告，須於裁定送達後十日之不變期間內，向本院提
出抗告狀（須附繕本）。
中    華    民    國    95    年    7      月    6    日
                              書記官


司法院資訊處製作；財團法人民間司法改革基金會備份。
